【裁判字號】    98,訴,226
【裁判日期】    980526
【裁判案由】    公共危險等
【裁判全文】
臺灣高雄地方法院刑事判決               98年度訴字第226號
公  訴  人  臺灣高雄地方法院檢察署檢察官
被      告  甲○○
選任辯護人  孟昭安律師
被      告  乙○○
選任辯護人  周崇賢律師
上列被告因公共危險等案件，經檢察官提起公訴（97年度少連偵
字第230 號），本院判決如下：
    主  文
甲○○成年人與少年共同放火燒燬現供人使用之住宅未遂，處有
期徒刑肆年。扣案之玻璃碎片壹包沒收。
乙○○無罪。
    事  實
一、甲○○與乙○○、己○○（經檢察官另為不起訴處分）、少
    年陳○○（姓名、年籍詳卷，另由臺灣高雄少年法院審理）
    、戊○（經檢察官另為不起訴處分）等人，於民國（下同）
    97 年10 月中旬某日在甲○○所工作，位於高雄市○○區○○路、實踐路口之中日超商，與乙○○友人曾德瑋閒聊，得
    知曾德瑋與丙○○之友人發生糾紛，甲○○明知少年陳○○
    係14 歲 以上未滿18歲之少年，竟仍與乙○○、己○○、少
    年陳○○、戊○即謀意對丙○○住處縱火，遂於97年10月18
    日凌晨，在蓮池潭舊城國小會合後，同往現供人使用之高雄
    縣鳳山市○○街21-1號2 樓丙○○住宅前，推由甲○○、乙○○、戊○在汽油彈（內裝汽油、瓶口塞有布類之玻璃瓶）
    瓶口布類處點火，各丟擲一枚著火之汽油彈至上址陽臺，汽
    油彈隨即爆炸起火，致陽臺吊掛衣物燒燬、屋簷燻黑、紗門
    燒熔、興隆街21-1號1 樓屋簷及遮雨棚天花板燻黑，惟經丙○○持滅火器撲滅火勢而未遂，嗣經高雄縣政府消防局前往
    處理，扣得玻璃碎瓶。
二、案經丙○○訴由高雄縣政府警察局鳳山分局報告臺灣高雄地
    方法院檢察署檢察官偵查起訴。
    理  由
壹、甲○○部分：
一、按被告以外之人於審判外之陳述，雖不符刑事訴訟法第159
    條之1 至之4 等4 條之規定，而經當事人於審判程序同意作
    為證據，法院審酌該言詞陳述或書面陳述作成時之情況，認
    為適當者，亦得為證據；又當事人、代理人或辯護人於法院
    調查證據時，知有刑事訴訟法第159 條第1 項不得為證據之
    情形，而未於言詞辯論終結前聲明異議者，視為有前項之同
    意，同法第159 條之5 定有明文。本案下列所引用之供述及
    非供述證據，業經本院依法踐行調查證據程序，公訴人、被
    告均不爭執各該證據之證據能力，且迄本院言詞辯論終結前
    未就上開證據之證據能力聲明異議，又查無依法應排除其證
    據能力之情形，是後述所引用證據之證據能力均無疑義，依
    法自有證據能力，均得作為本案證據，先予敘明。
二、訊據被告甲○○對於伊與乙○○、己○○（經檢察官另為不
    起訴處分）、少年陳○○（另由臺灣高雄少年法院審理）、戊○（經檢察官另為不起訴處分）等人於97年10月18日凌晨，
    同往現供人使用之高雄縣鳳山市○○街21-1號2 樓丙○○住
    宅前，且該住宅遭人投擲著火之汽油彈（內裝汽油、瓶口塞
    有布類之玻璃瓶）三枚至上址陽臺，汽油彈隨即爆炸起火，
    致陽臺吊掛衣物燒燬、屋簷燻黑、紗門燒熔、興隆街21-1號
    1 樓屋簷及遮雨棚天花板燻黑等情，坦承不諱（見本院審訴
    卷第24頁背面、訴字卷第19頁、第92頁至第93頁背面），但
    辯稱：伊客觀上並無丟擲汽油彈，主觀上亦無與丟擲汽油彈
    之人有何犯意聯絡云云。經查：
(一)被告甲○○與乙○○、己○○、少年陳○○、戊○等人於97
    年10月18日凌晨，於蓮池潭舊城國小會合後，同往現供人使
    用之高雄縣鳳山市○○街21-1號2 樓丙○○住宅前，且該住
    宅遭人投擲著火之汽油彈（內裝汽油、瓶口塞有布類之玻璃
    瓶）三枚至上址陽臺，汽油彈隨即爆炸起火，致陽臺吊掛衣
    物燒燬、屋簷燻黑、紗門燒熔、興隆街21-1號1 樓屋簷及遮
    雨棚天花板燻黑等情，業據被告甲○○坦承不諱（見本院審
    訴卷第24頁背面、訴字卷第19頁、第92頁至第93頁背面），
    核與證人乙○○（見本院訴字卷第79頁背面至第85頁背面）
    、己○○（見本院訴字卷第52頁至第57頁背面）、少年陳○○（見本院卷第45頁至第52頁）、戊○（見本院訴字卷第58
    頁至第63頁）於本院審理時之證述相符，並有案發現場蒐證
    相片8 幀（見警卷第25頁至第26頁）、高雄縣政府消防局97
    年10月22日高縣消調字第0970021172號函（見警卷第28頁）
    、高雄縣政府警察局鳳山分局新甲派所97年10月18日0 時40
    分受理各類案件記錄表、刑事案件報案三聯單、刑案紀錄表
    （見警卷第29頁至第31反頁）各1 份、高雄縣鳳山市○○街
    附近各地點之路口監視錄影錄得車號757-BKJ 重型機車（按
    ：少年陳○○騎乘）於瑞隆東路進同明街往案發現場路口及
    其餘機車皆以口罩或貼紙遮蔽車牌之翻拍相片16幀（見少連
    偵卷第4 頁至第7 頁）、97減總管字第10127 號扣押物品「
    玻璃碎瓶1 包」清單（見少連偵卷第9 頁）、高雄縣政府消
    防局高雄縣鳳山市○○街21-1號火災原因調查報告書（見少
    連偵卷第15頁至第25頁）、內政部消防署編號第972182號火
    災證物鑑定報告書（見少連偵卷第29頁至第44頁）各1 份可
    證，足以認定。
(二)被告甲○○與乙○○、己○○、少年陳○○、戊○等人，於
    97年10月中旬某日，在甲○○所工作，位於高雄市○○區○○路、實踐路口之中日超商，與乙○○友人曾德瑋閒聊，得
    知曾德瑋與丙○○之友人發生糾紛，甲○○、乙○○、己○○、少年陳○○、戊○即謀意對丙○○住處縱火之事實，業
    據證人曾德瑋於本院審理時證稱：被告甲○○與乙○○、戊○等6 、7 人，於本案發生前，曾在被告甲○○上班之超商
    討論伊朋友被丙○○之友人打，要報復打對方或是丟汽油彈
    之事，故伊事先即知道被告甲○○等人要去丟汽油彈之事，
    但不確定時間，案發當晚乙○○有打電話給伊，但伊未接到
    ，伊是事後看報紙才知道被告等人已前去丟擲汽油彈等語（
    見本院訴字卷第63 頁 背面至第65頁）；證人乙○○於本院
    審理時證稱：案發前伊曾於被告甲○○上班之超商向被告甲○○表示伊朋友被打，被告甲○○隨即表示要針對丙○○個
    人或把他家炸了等語（見本院訴字卷第80頁）明確，堪以認
    定。且被告甲○○於本院審理中陳稱：伊97年10月間在高雄
    市○○路與實踐路口中日超商上班，案發前乙○○、曾德瑋
    、少年陳○○、己○○、戊○等人均有到該超商，乙○○並
    有談及曾德瑋之友人被欺負之事，而伊只有與戊○聊網路遊
    戲之事等語（見本院訴字卷第92頁），及證人戊○於本院審
    理時證稱：案發前幾天有在被告甲○○上班之超商聊電腦遊
    戲之事，當時有少年陳○○、己○○、乙○○及其友人在場
    等語（見本院訴字卷第60頁），雖均係避重就輕之詞，但仍
    足證被告甲○○與乙○○、曾德瑋、少年陳○○、己○○、
    戊○等人，於案發前確有聚會討論之事。又被告甲○○以電
    話邀集少年陳○○、己○○，乙○○以電話邀集戊○，於案
    發當晚，在高雄市蓮池潭舊城國小集合後，隨即以口罩、反
    光貼紙等物遮蔽機車車牌，前往至案發地點之事實，業據被
    告甲○○坦承不諱，核與證人少年陳○○、己○○、戊○、
    乙○○於本院審理時證述相符（見本院訴字卷第45頁至第63
    頁、第79頁背面至第85頁背面），並有高雄縣鳳山市○○街
    附近各地點之路口監視錄影翻拍相片16幀（見少連偵卷第4
    頁至第7 頁）可證，而堪認定。衡情，倘被告甲○○等人事
    先無縱火犯意聯絡，則何以渠等會事先準備反光貼紙、口罩
    等物遮蔽機車車牌，又何以會在集合後隨即直接前往案發地
    點，凡此，均足以佐證上開證人曾德瑋、乙○○證述關於被
    告甲○○與乙○○、己○○、少年陳○○、戊○等人於案發
    前即有以汽油彈丟擲丙○○住處縱火之犯意聯絡之情節，與
    事實相符。況且，對於當晚為何於蓮池潭舊城國小會合乙節
    ，被告甲○○陳稱：戊○打電話給伊要約伊去關心看看云云
    （見本院訴字卷第92 頁 背面）；少年陳○○陳稱：相約去
    逛逛云云（見本院訴字卷第47頁背面）；己○○陳稱：以為
    是要去飆車云云（見本院訴字卷第53頁背面）；戊○陳稱：
    沒有要做什麼事情云云（見本院訴字卷第59頁背面），渠等
    以電話聯絡集合，竟無法合理解釋會合之目的，又彼此間之
    陳述亦不一致，而客觀上被告等人於蓮池潭舊城國小會合後
    ，除至丙○○住處縱火外，並無從事其他活動，益徵被告甲○○、乙○○、少年陳○○、己○○、戊○等人，於案發前
    確已謀議妥前去丙○○住處縱火之事。
(三)被告甲○○與乙○○、己○○、少年陳○○、戊○等人到達
    案發現場後，推由被告甲○○、乙○○、戊○3 人在汽油彈
    （內裝汽油、瓶口塞有布類之玻璃瓶）瓶口布類處點火，各
    丟擲一枚著火之汽油彈至上址陽臺之事實，業據證人戊○於
    本院審理時證稱：伊於案發現場有看到戴乙○○所有之有白
    色星星、紫色護目鏡之安全帽之人，手持有火光之人汽油彈
    丟擲等語（見本院訴字卷第58頁正背面）；證人乙○○證稱
    ：伊於案發現場看到甲○○從袋子取出3 、4 顆汽油彈，甲○○、戊○各手拿1 顆汽油彈等語（見本院訴字卷第84頁至
    第85頁）明確，並有案發現場蒐證相片8 幀（見警卷第25
    頁至第26頁）、高雄縣政府消防局97年10月22日高縣消調字
    第0970021172號函載：「…現場勘查結果，一樓屋簷遮雨棚
    棚頂發現保力達B 瓶子證物，另地面亦發現2 支保力達B 玻
    璃瓶，其中2 支瓶口有毛巾布類物品，均有濃厚汽油味，研
    判起火原因以人為縱火之可能性最大」等語（見警卷第28頁
    ）、高雄縣政府警察局鳳山分局新甲派所97年10月18日0 時
    40分受理各類案件記錄表、刑事案件報案三聯單、刑案紀錄
    表各1 紙（見警卷第29頁至第31反頁）、97減總管字第
    10127 號扣押物品「玻璃碎瓶1 包」清單1 紙（見少連偵卷
    第9 頁）、高雄縣政府消防局高雄縣鳳山市○○街21-1號火
    災原因調查報告書載稱：「本案起火戶確認為高雄縣鳳山市
    ○○街21-1號2 樓，21號一樓屋簷及遮雨棚天花板燻黑。起
    火處為21-1號2 樓陽台附近，起火原因以人為投擲汽油彈縱
    火引起火災之可能性較大」等語（見少連偵卷第15頁至第25
    頁）、內政部消防署編號第972182號火災證物鑑定報告書1
    份（見少連偵卷第29頁至第44頁）可證，足以認定。且少年
    陳○○於本院審理時證稱：案發後約2 、3 天，伊在超商裡
    面吃東西時，因超商的門沒關，伊有聽到被告甲○○與乙○○在超商外面聊天，談及被告甲○○丟擲汽油彈1 顆及其他
    3 個人各投擲一顆之事等語（見本院訴字卷第48頁至第49頁
    背面），可見被告甲○○確有於案發後向其他人炫耀其有丟
    擲汽油彈1 顆之事。依一般常情，倘被告甲○○案發當場並
    未丟擲汽油彈1 顆，則其豈有可能在案發時亦在場之乙○○
    面前，炫耀其犯行，由此亦可佐證，被告甲○○確有丟擲一
    枚著火之汽油彈至上址陽臺之之行為。
(四)至被告辯稱並無積極證據證明伊有上開縱火之犯行，本案應
    係乙○○1 人縱火云云，惟查：本案得以證明被告有縱火之
    積極證據，已說明如上，而本案雖查有乙○○縱火之事實，
    但被告甲○○亦有共同縱火之犯行。且據前開案發現場蒐證
    相片所示，案發現場所見之未完全燃燒殆盡之汽油彈，至少
    有2 顆，而依上開證人戊○、乙○○、少年陳○○所述，案
    發當時投擲之汽油彈至少有3 顆，依汽油彈需點燃再投擲之
    特性，顯非乙○○1 人可於短期間內盡數點燃投擲，是本案
    應非僅有乙○○1 人投擲，被告甲○○推稱全係乙○○1 人
    所為，顯是卸責之詞。
(五)綜上所述，本案事證明確，被告所辯，不足採信，其犯行堪
    以認定，應依法論科。
三、按刑法第173 條第1 項放火燒燬現供人使用之住宅罪，其直
    接被害法益為一般社會之公共安全，雖同時侵害私人之財產
    法益，仍以保護社會公共安全法益為重。且放火行為原含有
    毀損性質，放火燒燬現供人使用之住宅罪，自係指供人居住
    房屋之整體，應包括牆垣及該住宅內所有設備、傢俱、日常
    生活上之一切用品及周圍附近物品。故一個放火行為，若同
    時燒燬住宅與該住宅內外其他物品，無論該其他物品為他人
    或自己所有，與同時延燒數犯罪客體者之情形不同，均不另
    成立刑法第175 條第1 項或第2 項放火燒燬住宅以外他人或
    自己所有物罪，最高法院79年臺上字第1471號，著有判例。
    次按刑法第173 條第1 項之放火燒燬現供人使用住宅罪，所
    稱「燒燬」，係指燃燒毀損之義，亦即標的物已因燃燒結果
    喪失其效用而言，必須房屋構成之重要部分已燒燬，如僅房
    屋內之傢俱、物件燒燬，房屋本身尚未達喪失其效用之程度
    ，即不能依該條項之既遂罪論處。行為人如有放火燒燬現供
    人使用住宅之犯罪故意，而已著手放火行為之實行，即應構
    成犯罪，即令放火結果上述物體未因燒燬而喪失其效用，僅
    屬犯罪為既遂或未遂之問題，有最高法院69年度臺上字第
    1976號、79年度臺上字第2656號、79年度臺上字第2747號、
    87年度臺上字第1719號判決，可資參照。是核被告甲○○所
    為，係犯刑法第173 條第3 項、第1 項之放火燒燬現供人使
    用住宅未遂罪。被告與與乙○○、己○○、少年陳○○、戊○等人就上開犯行，有犯意聯絡及行為分擔，皆為共同正犯
    （乙○○、己○○、戊○等人雖經檢察官為不起訴處分，但
    該不起訴處分對本院認定事實應無拘束力）。被告甲○○為
    本件犯行為時，係年滿20歲之成年人，而少年陳○○則係14
    歲以上未滿18歲之少年，有其年籍資料在卷可憑，且被告甲○○與少年陳○○於案發前已認識有半年之久，而少年陳○○亦係由被告甲○○電話通知其至上開舊城國小會合等情，
    有少年陳○○於本院審理時之證述可憑（見本院訴字卷第46
    頁、第47頁背面），依被告甲○○與少年陳○○之熟識程度
    ，被告甲○○自應明知少年陳○○係14歲以上未滿18歲之少
    年。被告甲○○與少年陳○○共同為本件犯行，應依兒童及
    少年福利法第70條規定，加重其刑。又被告甲○○上開犯行
    尚未致上開住宅達喪失其效用之程度，係已著手於犯罪行為
    之實行而不遂，為未遂犯，應依刑法第25條第2 項之規定，
    減輕其刑。並先加後減之。爰審酌被告甲○○因與己無關之
    他人間之嫌隙，竟不思依正常法律途徑解決糾紛，而不問是
    非，逕自報復，視法令如無物，且恣意糾眾在上開處所丟擲
    汽油彈，可預見該住宅可能因此延燒致發生燒燬之結果，仍
    置該住宅內之人性命、財產安全於不顧，所為之犯罪情節非
    輕，又於案發後飾詞狡辯，甚至與其他共犯串供，圖謀誤導
    檢警之偵辦，惡性非輕，又毫無悔意，其犯罪之手段、所生
    危害等一切情狀，量處如主文所示之刑。扣案之玻璃碎片1
    包，係被告乙○○所有，有扣押物品清單1 紙可憑（見少連
    偵卷第9 頁），並與被告甲○○共同為本件犯罪之用，而共
    同正犯共同犯罪行為，應由共犯各負全部責任，爰依刑法第
    38條第1 項第2 款規定宣告沒收之。
貳、乙○○部分：
一、公訴意旨略以：乙○○意圖使甲○○隱避，於97年10月24日
    中午，在高雄縣鳳山分局，向警稱自己於97年10月18日凌晨
    在高雄縣鳳山市○○街21-1號2 樓前，丟擲四枚著火之汽油
    彈至該址陽臺，而頂替甲○○上述所犯之罪，因認被告乙○○涉犯刑法第164 條第2 項之頂替罪嫌云云。
二、按犯罪事實應依證據認定之，無證據不得認定犯罪事實；又
    不能證明被告犯罪者，應諭知無罪之判決；刑事訴訟法第15
    4 條第2 項、第301 條第1 項分別定有明文。又按刑事訴訟
    法上所謂認定犯罪事實之證據，係指足以認定被告確有犯罪
    行為之積極證據而言，如未能發現相當證據或證據不足以證
    明，自不能以推測或擬制之方法，以為裁判基礎，最高法院
    29年上字第3105號及40年台上字第86號分別著有判例可資參
    照。而認定不利於被告之事實，須依積極證據，茍積極證據
    不足為不利被告之認定時，即應為有利於被告之認定，更不
    必有何有利之證據；又認定犯罪事實所憑之證據，雖不以直
    接證據為限，間接證據亦包括在內，然而無論直接證據或間
    接證據，其為訴訟上之證明，須於通常一般之人均不致有所
    懷疑，而得確信其為真實之程度者，始得據為有罪之認定，
    倘其證明尚未達到此一程度，而有合理之懷疑存在而無從使
    事實審法院得有罪之確信時，即應由法院為諭知被告無罪之
    判決，最高法院亦分別著有30年上字第816 號及76年台上字
    第4986號判例可資參照。
三、公訴意旨認被告乙○○涉犯上開罪嫌，無非係以被告乙○○
    及證人戊○偵查中、證人己○○、少年陳○○警詢中之證言；
    現場照片、火災原因調查報告書、玻璃碎瓶、戊○於97年10
    月18日下午3 時許傳予乙○○之簡訊、乙○○於97年10 月
    24日之警詢筆錄；被告甲○○不利於己之陳述；被告乙○○
    之自白等，為其主要論據。訊據被告乙○○對上開頂替之行
    為，固供承不諱（見本院審訴卷第24頁背面、訴字卷第20頁
    、第93頁背面），惟被告或共犯之自白，不得作為有罪判決
    之唯一證據，仍應調查其他必要之證據，以察其是否與事實
    相符，刑事訴訟法第156 條第2 項，定有明文。
四、經查：
（一）被告乙○○於上揭時地丟擲著火之汽油彈至高雄縣鳳山市
      ○○街21-1號2 樓陽臺之事實，業據證人戊○於本院審理
      時證稱：「（問：你在現場有看到乙○○丟汽油彈嗎？）
      轉頭的時候有看到乙○○安全帽，但是不確定，因為每個
      人都遮住臉。（問：為何知道乙○○的安全帽？）因為在
      乙○○的安全帽上方是白色星星，是紫色護目鏡。（問：
      你有看到戴安全帽的人丟汽油彈的動作嗎？）有，因為他
      當時手上有火光。」等語（見本院訴字卷第58頁正背面）
      明確，並有戊○持用門號0000000000於97年10月18日傳予
      乙○○持用門號簡訊內容4 紙（見警卷第24頁）、案發現
      場蒐證相片8 張（見警卷第25頁至第26頁）、高雄縣政府
      消防局97年10月22日高縣消調字第09700211 72 號函載稱
      ：經現場勘查結果，一樓屋簷遮雨棚棚頂發現保力達B 瓶
      子證物，地面發現2 支保力達B 玻璃瓶，其中2 支瓶口有
      毛巾布類物品，均有濃厚汽油味（見警卷第28頁）、高雄
      縣鳳山市○○街○○路口監視錄影翻拍相片16幀（見少連
      偵卷第4 頁至第7 頁）、97檢總管字第10127 號扣押物品
      清單1 紙（內含：玻璃碎瓶1 包）（見少連偵卷第9 頁
      ）、高雄縣政府消防局高雄縣鳳山市○○街21-1號火災原
      因調查報告書1 份（見少連偵卷第4 頁至第15頁至第25
      頁）、內政部消防署編號第972182號火災證物鑑定報告書
      1 份（見少連偵卷第29頁至第44頁）可證，堪以認定。
（二）被告乙○○於警詢時係陳稱：「（問：其他到案嫌疑人筆
      錄供稱，該縱火案件是甲○○和其他三人一起投擲汽油彈
      ，除了你以外，還有何人在現場投擲汽油彈？）都是我一
      人投擲的。（問：高雄縣取山市○○里○○街21-1號2 樓
      發生人為縱火案（投擲汽油彈），何人提議要去該地點投
      擲汽油彈？何人跟你一同前往上記發生地？）曾德瑋。戊○、甲○○，其他人我都不認識。」等語（見警卷第9 頁
      背面），顯見被告乙○○雖虛偽陳述現場之汽油彈均是伊
      投擲，但仍有依事實指述甲○○確係在案發現場，倘被告
      乙○○有意使甲○○隱避，即無庸特別指述甲○○亦在現
      場之事。且犯罪嫌疑人於警詢時，或推諉卸責，或誇張描
      述，或隱瞞部分事實，或虛編故事，皆人之常情，是犯罪
      嫌疑人未陳述或完全陳述自己或其他共犯之犯行，應不具
      可罰性。又按共同正犯之成立，祇須具有犯意之聯絡，行
      為之分擔，既不問犯罪動機起於何人，亦不必每一階段犯
      行，均經參與。以自己犯罪之意思而參與，其所參與者雖
      非犯罪構成要件之行為，仍無解於共同正犯之罪責（最高
      法院34年上字第862 號、66年台上字第2527號判例意旨參
      照），是被告乙○○或因其他共犯之壓力，而陳稱案發現
      場之汽油彈全係伊所投擲云云，但本件縱火共同正犯顯非
      必然有投擲汽油彈之行為必要，舉凡事前謀議而以自己犯
      罪之意思而參與，縱其所參與者並非犯罪構成要件之行為
      ，仍為共同正犯，是被告乙○○既已指出在場之人尚有甲○○、戊○等人，則甲○○、戊○2 人顯有可能係共同正
      犯，是所陳述汽油彈全係伊一人所投擲乙節，應無使甲○○或其他在場之人隱避而頂替之犯意。況且被告乙○○自
      己既有參與本件犯罪，則應無成立使甲○○隱避而頂替之
      可能。是據被告乙○○警詢之全部內容，綜合判斷，被告
      乙○○應無公訴意旨所指之使之隱避或頂替之犯意。此外
      ，復查無其他證據足使本院形成被告有使之隱避或頂替犯
      行之確信，揆諸上揭法條及判例意旨，自難遽認被告乙○○涉犯刑法第164 條第1 項或第2 項之罪嫌云云。
五、綜上所述，本件不能證明被告犯罪，依法應為被告無罪之判
    決。
據上論結，應依刑事訴訟法第299 條第1 項前段、第301 條第1
項前段，兒童及少年福利法第70條第1 項前段，刑法第28條、第
173 第3 項、第1 項、第25條第2 項、第38條第1 項第2 款，判
決如主文。
本案經檢察官丁○○到庭執行職務。
中    華    民    國    98    年    5     月    26    日
                  刑事第二庭    審判長法  官  林水城
                                      法  官  李昆南
                                      法  官  施盈志
以上正本證明與原本無異。
如不服本判決應於收受送達後10日內向本院提出上訴書狀，並應
敘述具體理由；如未敘述上訴理由者，應於上訴期間屆滿後20日
內向本院補提理由書（均須按他造當事人之人數附繕本）「切勿
逕送上級法院」。
中    華    民    國    98    年    5     月    26    日
                                      書記官  林雅婷


司法院資訊處製作；財團法人民間司法改革基金會備份。
